【裁判字號】    89,台上,5097
【裁判日期】    890824
【裁判案由】    違反麻醉藥品管理條例
【裁判全文】
最高法院刑事判決                              八十九年度台上字第五○九七號
    上訴人  台灣高等法院高雄分院檢察署檢察官
    被  告  甲○○
右上訴人因被告違反麻醉藥品管理條例案件，不服台灣高等法院高雄分院中華民國八
十七年六月二十四日第二審判決（八十七年度上訴字第一一三六號，起訴案號：台灣
高雄地方法院檢察署八十六年度偵字第一○五七一號），提起上訴，本院判決如左：
    主  文
上訴駁回。
    理  由
按刑事訴訟法第三百七十七條規定：上訴於第三審法院，非以判決違背法令為理由，
不得為之。是提起第三審上訴，應以原判決違背法令為理由，係屬法定要件。且必須
依據卷內資料為具體之指摘，並足據以辨認原判決已具備違背法令之形式，始屬相當
。本件原判決就公訴意旨指被告甲○○意圖營利，基於概括之犯意，自民國八十五年
三月中旬起，連續多次在其高雄市苓雅區○○○街十三巷三十八弄八號住處，以每包
新台幣（下同）三、四萬元不等價格販賣化學合成麻醉藥品安非他命予郭義樑非法吸
用。嗣於八十五年八月十二日中午十二時四十分許，經警在高雄市○○區○○路三○
七巷二十七號郭義樑之住處，查獲郭義樑非法持有安非他命後，供出上情，始知被告
販賣安非他命情事，因認被告涉犯麻醉藥品管理條例第十三條之一第二項第一款非法
販賣化學合成麻醉藥品罪嫌云云。經審理結果，認為被告之犯罪不能證明，因而維持
第一審諭知被告無罪之判決，駁回檢察官在第二審之上訴。已依據卷內資料詳予說明
。從形式上觀察，原判決並無違背法令情形存在。檢察官上訴意旨略稱少年郭義樑於
警局供稱：「我是向綽號『大仔』之甲○○（經當面指認無訛）購買，一共向甲○○
購買安非他命約有十次之多，每次以三千、五千、一萬元不等之代價購買的」「最近
一次於八十五年八月十二日六時許在高雄市苓雅區○○○街十三巷三十八弄八號甲○
○住處門前，以三萬元購得今天為警查獲之安非他命（毛重六十三‧二公克）」，其
指證係當面與被告對質所為，乃是十分確實之供述，且經台灣高雄地方法院八十六年
度訴字第三九○號刑事判決審認其所供安非他命來源確實而依法減刑在案，此項證據
是否可採，依照論理法則，應查證被告有無反證，不能以證人之證言先後不一，即可
一概捨棄不採，此乃最基本之證據法則，乃法院竟未見及此，以證人供述不一作為衡
度證言真實性確實性之基礎，對於被告與郭義樑間之嫌隙，則採信傳聞證據，作為摒
棄構成要件待證事項之證言之理由，其所為判斷顯然欠缺合理性適合性，自屬證據上
理由矛盾不備之違法。至於有無查扣電子秤夾鏈袋等，依經驗法則，販賣安非他命小
販持中盤分裝之小包安非他命出售，並不一定需要電子秤夾鏈袋等分裝工具，亦為普
通常識，不以未查獲分裝工具即認無販賣行為，原判決理由顯與事理有悖，亦屬理由
不備之違法云云。惟按證據之憑信力如何，事實審法院依自由心證之原則，本有斟酌
取捨之權，苟其取捨，不違背經驗法則或論理法則，不得任意指為違法，而據為適法
之第三審上訴理由。原判決綜合卷內全部證據資料審酌判斷，認被告被訴非法販賣化
學合成麻醉藥品，不能證明犯罪，已於理由內論述甚詳，亦無立論相互歧異情形。上
訴意旨，就原判決上開論斷，究有如何違背證據法則等違法情形，並未具體表明，徒
就原判決已說明之事項或屬原審採證認事職權之適法行使，任意指摘有採證違背經驗
法則、論理法則、理由矛盾及不備之違法，且仍為單純事實之爭執，難謂為適法之第
三審上訴理由。依上說明，其上訴違背法律上之程式，應予駁回。
據上論結，應依刑事訴訟法第三百九十五條前段，判決如主文。
中      華      民      國    八十九    年      八      月    二十四    日
                              最高法院刑事第三庭
                                  審判長法官  陳  錫  奎
                                        法官  洪  清  江
                                        法官  吳  昆  仁
                                        法官  李  伯  道
                                        法官  洪  文  章
      右正本證明與原本無異
                                              書  記  官
中      華      民      國    八十九    年      八      月    二十九    日


司法院資訊處製作；財團法人民間司法改革基金會備份。
